【裁判字號】    97,易,2205
【裁判日期】    970930
【裁判案由】    妨害公務
【裁判全文】
臺灣板橋地方法院刑事判決              97年度易字第2205號
公  訴  人  臺灣板橋地方法院檢察署檢察官
被      告  乙○○
選任辯護人  楊華興律師
上列被告因妨害公務案件，經檢察官提起公訴（97年度偵字第
18257號），本院判決如下：
    主  文
乙○○對於公務員依法執行職務時，施強暴，處有期徒刑參月，
如易科罰金，以新台幣壹仟元折算壹日。
    事實及理由
一、本件被告乙○○所犯係死刑、無期徒刑、最輕本刑為3 年以
    上有期徒刑以外之罪，其於本院審理時就被訴事實為有罪之
    陳述，經告知簡式審判程序之旨，並聽取公訴人、被告及辯
    護人之意見後，本院合議庭認為適宜而裁定進行簡式審判程
    序，合先敘明。
二、本件犯罪事實、證據，除犯罪事實欄應增加被告之前科紀錄
    為：「乙○○於民國97年間，因犯施用第一級毒品罪，經本
    院於97年7 月31日以97年度訴字第1963號判決，判處有期徒
    刑8 月確定（尚未執行完畢，於本案不構成累犯）」等語；
    另證據欄部分應增加「酒精濃度測定紀錄表1 紙」應予補充
    外，其餘均引用如附件檢察官起訴書所載。
三、核被告乙○○所為，係犯刑法第135 條第1 項之對於執行職
    務公務員施強暴罪。爰審酌被告酒後對於依法執行公務之警
    員以強暴方式妨害公務，公然向司法人員挑戰公權力，嚴重
    危害公務員人身安全及公務之執行，行為可訾，應予非難。
    惟念其犯後尚能坦承犯行之態度，兼衡其素行、智識程度、
    犯罪之動機、目的、手段、所生危害等一切情狀，量處如主
    文所示之刑，並諭知易科罰金之折算標準，以資懲儆。
據上論斷，應依刑事訴訟法第273條之1第1項、第299條第1 項前
段、第310條之2，刑法第135條第1項、第41條第1 項前段，刑法
施行法第1條之1第1項、第2項前段，判決如主文。
本案經檢察官曾文鐘到庭執行職務。
中    華    民    國    97    年    9    月     30    日
                刑事第二十一庭  審判長法  官  侯 志 融
                                      法  官  陳 正 偉
                                      法  官  廖 欣 儀
上列正本證明與原本無異。
如不服本判決，應於判決送達後十日內向本院提出上訴狀。
                                      書記官  廖 美 紅
中    華    民    國    97    年    9     月    30    日
附錄本案論罪科刑法條全文：
刑法第135條第1項
對於公務員依法執行職務時，施強暴脅迫者，處 3 年以下有期徒
刑、拘役或3 百元以下罰金。
＝＝＝＝＝＝＝＝＝＝＝＝＝＝＝＝＝＝＝＝＝＝＝＝＝＝＝＝
【附件】
臺灣板橋地方法院檢察署檢察官起訴書
                                     97年度偵字第18257號
    被      告  乙○○  男  40歲（民國○○年○月○○日生）
                        住臺北縣中和市○○路268巷2號3樓
                        國民身分證統一編號：Ｚ000000000號
上列被告因妨害公務案件，已經偵查終結，認應提起公訴，茲將
犯罪事實及證據並所犯法條分敘如下：
        犯罪事實
一、乙○○於民國97年6月15日0時20分許，在台北縣板橋市○○
    路173巷與中正路216巷口，因不滿臺北縣政府警察局海山分
    局新海派出所警員丙○○對其盤查身分，要求其出示證件，
    竟基於妨害公務之犯意，徒手推開丙○○，並向公館街方向
    逃逸，經丙○○上前攔阻後，復強行拉扯丙○○，並勒住丙
    ○○之脖子，丙○○遂將乙○○壓制在地，造成丙○○右手
    肘擦傷 (傷害部分，未據告訴)、眼鏡破損，乙○○推擠掙
    扎過程中，趁機取走丙○○所配帶之警槍，旋即經丙○○取
    回，以此方式，對依法執行職務之丙○○施以強暴。
二、案經臺北縣政府警察局海山分局報告偵辦。
        證據並所犯法條
一、證據清單
 ┌──┬─────────┬─────────────┐
 │編號│  證  據  名  稱  │  待     證     事    實  │
 ├──┼─────────┼─────────────┤
 │ 一 │被告乙○○於警詢及│被告坦承與丙○○發生推擠之│
 │    │偵查中之供述      │事實，惟辯稱：伊沒有要搶走│
 │    │                  │警槍之意思                │
 ├──┼─────────┼─────────────┤
 │ 二 │證人丙○○於偵查中│全部犯罪事實              │
 │    │之證詞及偵查報告1 │                          │
 │    │份                │                          │
 ├──┼─────────┼─────────────┤
 │ 三 │現場錄影光碟1片   │被告妨害公務之事實        │
 │    │                  │                          │
 │    │                  │                          │
 ├──┼─────────┼─────────────┤
 │ 四 │翻拍照片4張及陳佳 │被告妨害公務之事實        │
 │    │良手肘擦傷、眼鏡毀│                          │
 │    │損照片2張         │                          │
 └──┴─────────┴─────────────┘
二、核被告所為，係犯刑法第135條第1項之妨害公務罪嫌。
三、依刑事訴訟法第251條第1項提起公訴。
    此  致
臺灣板橋地方法院
中    華    民    國    97    年    6     月    30    日
                              檢  察  官  甲○○
上開正本證明與原本無異
中    華    民    國    97    年    7     月    4     日
                              書  記  官


司法院資訊處製作；財團法人民間司法改革基金會備份。
